# 资产支持证券化的合并

提问人：Oysman@112 时间：2021-06-03 17:38:01
陈版主，您好！有一个问题需请教，望不吝赐教！
母公司购买子公司发行的资产支持专项计划的次级权益，并承担差额支付，在母公司层面是否要合并资产支持专项计划？
（二）业务背景A、B、C系集团内 3 家公司，B公司是C公司的母公司，A公司是B公司的母公司。 1 、B公司B公司从C公司借入一笔14.5亿款项，B公司以租赁收入做质押。同时做为资产管理计划的资产服务机构，不收取资产服务费。 2 、C公司C公司以其合法拥有的标的债权14.5亿元设立“财产权信托”，并指定受托人根据信托文件的约定管理运用信托财产，以委托人交付的财产权作为信托利益来源，向受益人分配信托利益。C公司作为原始权益人，将依据《信托合同》享有的信托受益权（做为基础资产）转让给资产支持专项计划进行资产证券化。 3 、A公司A公司为其作出差额支付的承诺（如截至任何一个期间分配的信托差额支付启动日，若信托财产专户内累计可供分配的资金未达到借款人截至对应借款本息支付日累计应偿还其根据《债权转让与确认协议》应偿还的借款本息等应付款项，则A公司需承担差额支付补偿义务，承担的差额支付补偿后，可以向预期的债务人追偿）； 作为优先收购权人，根据《优先收购权协议》的约定承担行使优先收购权时的对价支付义务与权利维 持费支付义务；作为售回对价支付人，对专项计划开放期（或发生评级下调事件 时的临时开放期），优先级资产支持证券持有人享有售回其持有的优先级资产支持证券的权利承担售回对价支付义务。A公司同时购买资产支持专项计划的所有次级权益，金额 5000 万，占总规模的3.45%。 次级资产支持证券分配剩余收益（如有），在专项计划存续期间内不得转让。问题：在C公司和B公司层面不需合并资产支持专项计划，在A公司大合并层面，是否要合并资产支持专项计划？

回答人：chenyiwei
从该安排来看，基础资产是C对B的债权，也就是首先由B承担还本付息的责任，如果B不能还本付息，再由A承担差额支付承诺以及用次级份额吸收B的信用损失。因此首先是B以对专项计划负债的形式将相关义务纳入B的合并报表范围，A只是在此基础上承担一个补充担保责任。B虽然不将信托纳入合并范围，但在B的合并报表中已经完整体现出了相关的还本付息义务。